【裁判字號】    97,交聲,2192
【裁判日期】    970825
【裁判案由】    交管條例聲異
【裁判全文】
臺灣板橋地方法院刑事裁定            97年度交聲字第2192號
原處分機關  交通部公路總局臺北區監理所板橋監理站
異  議  人
即受處分人  甲○○
上列異議人即受處分人因違反道路交通管理處罰條例事件，對於
交通部公路總局臺北區監理所板橋監理站中華民國97年7 月10日
所為之處分（原處分案號：板監裁字第裁41-C00000000號），聲
明異議，本院裁定如下：
    主  文
異議駁回。
    理  由
一、原處分意旨略以：異議人即受處分人甲○○於民國96年9 月
    28日22時40分許，騎乘車號K3S-250 號重型機車，行經臺北
    縣土城市○○路與中央路之交岔路口時，有「駕車行經有燈
    光號誌管制之交岔路口闖紅燈」之違規行為，經臺北縣政府
    警察局土城分局交通分隊警員當場攔停，並填製臺北縣政府
    警察局北縣警交字第C00000000 號舉發違反道路交通管理事
    件通知單（下稱舉發通知單）舉發，再經原處分機關於97年
    7 月10日以板監裁字第裁40-C00000000號違反道路交通管理
    事件裁決書，依道路交通管理處罰條例第53條第1 項之規定
    ，裁處罰鍰新臺幣（下同）4,500 元，並依同條例第63條第
    1 項第3 款之規定，記違規點數3 點。
二、異議意旨略以：伊並未收到通知單，為此聲明異議，請求撤
    銷原處分云云。
三、按道路交通管理處罰條例所稱之汽車，包括機器腳踏車；汽
    車駕駛人，行經有燈光號誌管制之交岔路口闖紅燈者，處新
    臺幣1,800 元以上5,400 元以下罰鍰；又汽車駕駛人駕駛汽
    車違反道路交通管理處罰條例第53條規定者，除應依該條所
    規定之罰鍰處罰外，並記違規點數3 點，道路交通管理處罰
    條例第3 條第8 款、第53條第1 項、第63條第1 項第3 款分
    別定有明文。
四、經查：異議人於前揭時、地，騎乘車號K3S-250 號重型機車
    ，行經臺北縣土城市○○路、中央路之交岔路口，違規闖紅
    燈之情，為異議人所不爭執，且有舉發通知單1 紙在卷足憑
    ，堪信屬實。異議人雖辯稱：並未收到通知單云云，然觀諸
    卷附之舉發通知單，可知本件係由舉發警員目擊異議人違規
    闖紅燈之情形，而將異議人攔停，並當場掣單告發後，舉發
    警員隨即將本件舉發通知單交予異議人收受，而經異議人於
    舉發通知單之「收受通知聯者簽章欄」上簽名之情，有舉發
    通知單1 紙在卷可佐，足見異議人於違規當時而遭警員攔停
    而掣單告發時，即當場親自收受本件舉發通知單甚明，是異
    議人事後辯稱：未收到通知單云云，無非推卸之詞，不足採
    信。
五、綜上所述，本件異議人確有於前揭時、地，有「闖紅燈」之
    違規行為，事證明確。從而，原處分機關依道路交通管理處
    罰條例第53條第1 項之規定，裁處罰鍰4,500 元，並依同條
    例、第63條第1 項第3 款之規定，記違規點數3 點之處分，
    其認事用法均無違誤，裁罰亦無不當，本件異議為無理由，
    應予駁回。
據上論斷，應依道路交通管理處罰條例第87條第2 項，道路交通
案件處理辦法第19條，裁定如主文。
中    華    民    國    97    年    8     月    25    日
                  交通法庭      法  官  鄧雅心
以上正本證明與原本無異。
如不服本裁定應於送達後5 日內向本院提出抗告狀。
                                書記官  王小芬
中    華    民    國    97    年    8     月    25    日


司法院資訊處製作；財團法人民間司法改革基金會備份。
